臺灣桃園地方法院刑事判決　　　　　　　 96年度易字第681號
公　訴　人　臺灣桃園地方法院檢察署檢察官
被　　　告　己○
　　　　　　　　　　（現於臺灣桃園少年輔育院施以感化教育
　　　　　　　　　　中）
上列被告因竊盜案件，經檢察官提起公訴（96年度偵緝字第373
、374 號），本院判決如下︰
    主  文
己○犯如附表一所示之連續竊盜罪，處有期徒刑肆月，如易科罰
金，以銀元佰元即新臺幣玖佰元折算壹日，減為有期徒刑貳月
，如易科罰金，以銀元佰元即新臺幣玖佰元折算壹日；又犯如
附表二所示之竊盜罪，共肆罪，各處有期徒刑貳月，如易科罰金
，均以新臺幣壹仟元折算壹日，均減為有期徒刑壹月，如易科罰
金，均以新臺幣壹仟元折算壹日；又意圖為自己不法之所有，而
侵占對於業務上所持有之物，處有期徒刑陸月，如易科罰金，以
新臺幣壹仟元折算壹日，減為有期徒刑月，如易科罰金，以新
臺幣壹仟元折算壹日。應執行有期徒刑捌月，如易科罰金，以銀
元佰元即新臺幣玖佰元折算壹日。
其餘被訴竊盜犯行部分，均無罪。
    事  實
一、己○基於意圖為自己不法所有之概括犯意，連續於附表一所
    示之時、地，徒手竊取被害人乙○○、庚○○等人之財物得
    手（詳細竊盜之時間、地點、被害人、竊盜所得財物，均詳
    如附表一所載）。復又另起竊盜之各別犯意，分別於如附表
    二所示之時、地，徒手竊取被害人丁○○、戊○○、辛○○
    、丙○○等人之財物得手（詳細竊盜之時間、地點、被害人
    、竊盜所得財物，均詳如附表二所載），並均持至由不知情
    之王政博所經營位於桃園縣中壢市○○路2 之3 號「奇特電
    子通信行」變賣，並簽立「行動電話二手機買賣切結書」，
    所得款項均供己花用殆盡。嗣經警據報調閱被害人失竊行動
    電話之通聯紀錄，循線至上開奇特電子通信行查閱己○所簽
    立之前揭切結書，始於95年8 月30日通知己○到案說明，經
    己○坦認犯行，而查獲上情。
二、又己○於95年9 月25日晚間8 時許，至桃園縣中壢市○○路
    221 號「全家便利商店」，向負責人甲○○應徵店員之工作
    ，負責該商店營運及保管店內款項等相關工作，為從事業務
    之人。於翌日（9 月26日）上午前往該商店上班，詎於當日
    （9 月26日）中午12時40分許，竟臨時起意，意圖為自己不
    法之所有，將其業務上所保管持有該商店之款項新臺幣（下
    同）16,880元，以變易持有為所有之意思予以侵占入己，並
    旋離開該商店，逃逸無蹤。嗣經甲○○發覺上情報警處理，
    而於96年3 月2 日下午5 時許，為警在桃園縣中壢市○○路
    25 號 前查獲己○。
三、案經桃園縣政府警察局八德分局、中壢分局報告臺灣桃園地
    方法院檢察署檢察官偵查起訴。
    理  由
壹、程序部分：
　　按被告以外之人於審判外之言詞或書面陳述，除法律有規定
    者外，不得作為證據。又被告以外之人於審判外之陳述，雖
    不符前4 條之規定，而經當事人於審判程序同意作為證據，
    法院審酌該言詞陳述或書面陳述作成時之情況，認為適當者
    ，亦得為證據。當事人、代理人或辯護人於法院調查證據時
    ，知有第159 條第1 項不得為證據之情形，而未於言詞辯論
    終結前聲明異議者，視為有前項同意，刑事訴訟法159 條第
    1 項、第159 條之5 分別定有明文。查證人王政博、丁○○
    、戊○○、辛○○、丙○○、乙○○、庚○○、甲○○於警
    詢時所為之陳述，固係審判外之陳述而屬傳聞證據，惟被告
    就上開審判外之陳述，於本院審理中，知有該項證據，均未
    曾於言詞辯論終前聲明異議，而本院審酌該證人陳述作成時
    之情況，並無違法取證及證明力過低之瑕疵，亦認以之作為
    證據為適當，依前揭規定說明，自有證據能力。至證人丁○○、王政博於偵查中於供前具結所為之陳述（有結文乙紙附
    於偵查卷可稽，見偵卷第37頁），係檢察官依法訊問，復無
    其他事證足資認定其於檢察官訊問時有受違法取供情事，並
    無何特別不可信之情況，依刑法訴訟法第159 條之1 第2 項
    之規定自有證據能力。另本件認定事實所引用之卷內其餘所
    有卷證資料（包含文書證據、物證等證據），並無證據證明
    係公務員違背法定程序所取得，被告於審判程序中復未於言
    詞辯論終結前表示異議，均有證據能力，合先敘明。
貳、實體部分：
一、前揭事實，業據被告己○迭於警詢、偵查及本院審理時均坦
    認不諱（見偵字第21044 號卷第5 頁、偵緝字第373 號卷第
    20 、21 頁、本院96年7 月13日、8 月24日、10月16日筆錄
    ），並經證人王政博、丁○○、戊○○、辛○○、丙○○、
    乙○○、庚○○、甲○○分別於警詢及偵查時證述詳確（見
    偵字第21044 號卷第9 、10、11、12、16、17、22、23、26
    、2 7 、32、33、36、37、54頁、偵字第2835號卷第2 頁、
    偵緝字第373 號卷第32、33頁、本院96年6 月8 日筆錄），
    此外復有通聯調閱查詢單6 份、被告持以販售被害人丁○○
    、戊○○、辛○○、丙○○、乙○○、庚○○失竊之行動電
    話所簽立之行動電話二手機買賣切結書6 份、贓物領據（保
    管）單1 份及全家便利商店監視錄影翻拍照片3 張、收入明
    細表1 份、9 月26日收銀機交接班表1 份、履歷表1 份附卷
    可稽，足徵被告前揭不利於己之自白確與事實相符，至堪採
    信。事證明確，被告犯行已堪認定，應依法論科。
二、按被告己○於犯附表一所示之竊盜犯行後，刑法業於94年2
    月2 日修正公布，並於95年7 月1 日施行，而刑法第320 條
    第1 項之罪，法定刑為5 年以下有期徒刑、拘役或500 元以
    下罰金，就法定罰金刑部分，依95年6 月14日修正公布，95
    年7 月1 日施行之刑法施行法第1 條之1 規定「中華民國94
    年1 月7 日刑法修正後，刑法分則編所定罰金之貨幣單位為
    新臺幣。94年1 月7 日刑法修正時，刑法分則編未修正之條
    文定有罰金刑者，自94年1 月7 日刑法修正施行後，就其所
    定數額提高為30倍。但72年6 月26日至94年1 月7 日新增或
    修正之條文，就其所定數額提高為3 倍」，經比較結果關於
    法定刑最高罰金部分，修正前後規定並無不同（新法以新臺
    幣為貨幣單位，修正施行後，就其所定數額提高為30倍，實
    際與行為時法罰金刑相同），不生法律變更比較問題，此部
    分應依法律一般適用原則逕依裁判時法即刑法施行法第1 條
    之1 第1 項、第2 項前段之規定。又修正前刑法第33條第5
    款原規定：「罰金：1 元以上」，依罰金罰鍰提高標準條例
    第1 條前段規定提高10倍，及現行法規所定貨幣單位折算新
    台幣條例第2 條換算為新臺幣結果，為30元以上，而修正後
    則規定：「罰金：新臺幣1 千元以上，以百元計算之」，已
    將科處罰金之最低額提高至新臺幣1 千元以上，就法定刑最
    低罰金部分，修正後之規定顯非較有利於被告，故依現行即
    修正後刑法第2 條第1 項前段規定，此部分應適用修正前刑
    法第33條第5 款之規定。核被告己○就附表一、二所示各行
    為，均係犯刑法第320 條第1 項之竊盜罪。另被告於上開時
    、地，侵占其所保管持有之前揭全家便利商店內款項之所為
    ，則係犯刑法第336 條第2 項之業務侵占罪。又刑法第56條
    連續犯之規定，業於94年2 月2 日修正公布刪除，並於95年
    7 月1 日起施行如前述，此刪除雖非犯罪構成要件之變更，
    但顯已影響行為人刑罰之法律效果，自屬法律有變更，依修
    正後刑法第2 條第1 項前段規定，比較新、舊法結果，仍應
    適用較利於被告之行為時法律即舊法論以連續犯（參照最高
    法院95年第8 次刑事庭會議決議）。是被告所犯附表一所示
    2 次竊盜犯行，時間緊接，方法相同，復均觸犯構成要件相
    同之罪名，顯係基於概括犯意為之，應依修正前刑法第56條
    連續犯之規定論以一罪，並依法加重其刑。又被告所犯前開
    連續竊盜罪及附表二所示各次竊盜罪、業務侵占罪，均犯意
    各別，應分論併罰。爰審酌被告多次竊盜之動機、目的、手
    段、所生危害，及甫受雇任職於前開商店，不思安分敬業，
    竟利用其擔任該商店店員之便，侵占其因業務上所保管持有
    之款項等犯罪情節、侵占款項達16880 元，損及告訴人甲○○之權益，併其犯後已償還該商店部分侵占款項（業據證人
    甲○○於本院96年6 月8 日訊問時證述在卷），尚有悔意，
    暨其品行、生活狀況、智識程度、犯罪後坦承犯行之態度等
    一切情狀，分別量處如主文所示之宣告刑。又被告於犯附表
    一所示之竊盜行為時之刑法第41條第1 項前段規定：「犯最
    重本刑為5 年以下有期徒刑以下之刑之罪，而受6 個月以下
    有期徒刑或拘役之宣告，因身體、教育、職業、家庭之關係
    或其他正當事由，執行顯有困難者，得以1 元以上3 元以下
    折算1 日，易科罰金。」，而易科罰金之折算標準，依修正
    前罰金罰鍰提高標準條例第2 條前段（現已刪除）規定，就
    其原定數額提高為100 倍折算1 日，則被告行為時之易科罰
    金折算標準，應以銀元100 元以上300 元以下之數額折算1
    日，經換算為新臺幣後，則應以新臺幣300 元以上900 元以
    下折算1 日。惟95年7 月1 日修正公布施行之刑法第41條第
    1 項前段則規定：「犯最重本刑為5 年以下有期徒刑以下之
    刑之罪，而受6 個月以下有期徒刑或拘役之宣告者，得以新
    臺幣1 千元、2 千元或3 千元折算1 日，易科罰金。」，同
    日並廢除罰金罰鍰提高標準條例第2 條之規定，亦即係以新
    台幣1,000 元、2,000 元或3,000 元折算1 日，經比較結果
    ，修正後之規定顯非較有利於被告，是依現行刑法第2 條第
    1 項前段規定，就被告所犯附表一所示之竊盜犯行部分應適
    用行為時法，爰依修正前刑法第41條第1 項前段、修正前罰
    金罰鍰提高標準條例第2 條規定，併諭知易科罰金之折算標
    準。至被告所犯附表二所示之各次竊盜罪及前揭業務侵占罪
    部分，則逕適用現行刑法第41條第1 項前段規定諭知易科罰
    金之折算標準。再又被告所犯上開各罪之犯罪時間均係在96
    年4 月24日以前，合於中華民國96年罪犯減刑條例第3 條第
    1 項第3 款減刑條件，依法各減輕其宣告刑2 分之1 ，並分
    別諭知易科罰金之折算標準。末查被告己○所犯上開附表一
    之竊盜犯行，係在刑法修正施行前即95年7 月1 日之前所犯
    ，而修正前刑法第51條第5 款規定：「宣告多數有期徒刑者
    ，於各刑中之最長期以上，各刑合併之刑期以下，定其刑期
    。但不得逾20年。」。修正後刑法第51條第5 款規定：「宣
    告多數有期徒刑者，於各刑中之最長期以上，各刑合併之刑
    期以下，定其刑期。但不得逾30年」。比較結果，修正後刑
    法並非較有利於行為人，依現行刑法第2 條第1 項前段規定
    ，應依修正前刑法第51條第5 款規定定其應執行之刑。另被
    告於犯附表一所示之竊盜行為後，刑法第41條第2 項所規定
    數罪併罰定其應執行之刑，亦於94年1 月7 日修正變更，並
    於95年7 月1 日施行，經比較新舊法，修正前「其應執行之
    刑逾6 月者，亦同。」較有利於被告，是本件雖定應執行有
    期徒刑8 月，仍應適用修正前刑法第41條第2 項規定，諭知
    其定執行刑後易科罰金之折算標準。
三、公訴意旨另以：被告己○自95年3 月間至同年8 月間，於不
    詳地點竊取不詳被害人之NOKIA 、MOTO、OKWAP 、BIRD、SO
    NY、GP LUS、國際、日立、宏碁、NOKIA 、現代廠牌等11支
    手機（即起訴書附表編號7） ，因認被告此部所為亦涉犯刑
    法第320 條第1 項竊盜罪嫌。
  (一)按犯罪事實應依證據認定之，無證據不得認定犯罪事實；不
    能證明被告犯罪者，應諭知無罪之判決，刑事訴訟法第154
    條第2 項及第301 條第1 項分別定有明文。又認定犯罪事實
    所憑之證據，雖不以直接證據為限，間接證據亦包括在內，
    然而無論直接或間接證據，其為訴訟上之證明，須於通常一
    般之人均不致有所懷疑，而得確信其為真實之程度者，始得
    據為有罪之認定，倘其證明尚未達到此一程度，而有合理之
    懷疑存在時，事實審法院在心證上無從為有罪之確信，自應
    為無罪之判決（參見最高法院76年度台上字第4986號判例意
    旨）。
  (二)查本件係員警據報調閱如附表一、二所示被害人乙○○等人
    失竊行動電話之通聯紀錄，查知犯嫌將所竊得之行動電話持
    往王政博所經營位於桃園縣中壢市○○路2 之3 號「奇特電
    子通信行」變賣，並均立有「行動電話二手機買賣切結書」
    ，始循線查悉被告己○所犯附表一、二所示之竊盜犯行，已
    如前述，而除前揭附表一、二所示被害人外，同時為警在上
    開通信行起出由被告己○另自95年3 月28日起至同年8 月25
    日止，陸續簽立之「行動電話二手機買賣切結書」8 紙，其
    上並記載所販售之行動電話有NOKIA 、MOTO、OKWAP 、BIRD
    、SONY、GPLUS 、國際、日立、宏碁、NOKIA 、現代廠牌（
    即起訴書附表編號7） 等情，固有前述切結書附卷可佐（見
    偵字第21044 號卷第39至47頁），惟遍查全卷事證，上開由
    被告持往販售之行動電話共11具，均未見有何被害人出面指
    訴失竊經過或係被告所為竊取行為，而被告持有前揭11具行
    動電話，其原因或係如被告所稱部分係朋友轉送或自己所有
    （詳如後述），或為其拾得之遺失物，或為其收受之贓物，
    是此等行動電話之來源多端，單憑被告持有上開行動電話並
    持以變賣之事實，尚無從據此推論被告即有竊盜之積極行為
    事實，檢察官所舉之前揭切結書，尚不足以作為被告被訴前
    述竊盜罪嫌之證據。
  (三)又被告雖於警詢及偵查時自白公訴意旨所指此部竊盜犯嫌，
    惟被告或共犯之自白，不得作為有罪判決之唯一證據，仍應
    調查其他必要之證據，以察其是否與事實相符，刑事訴訟法
    第156 條第2 項定有明文。查經本院於96年7 月13日訊問被
    告有關起訴書附表編號7 所示之11支行動電話是於何時、地
    竊取時，被告先供稱：NOKIA 手機是在中壢市○○路飆橘網
    咖店竊取的，時間我無法確定，應該是在95年7 、8 月間偷
    的，其他的手機有3 支是朋友送的，1 支是OKWAP 、1 支是
    SONY、1 支是NOKIA ，我都有拿去中古機行賣，餘剩部分我
    不確定是否是偷的，因為有些手機也是我自己的云云，惟於
    同年8 月26日行準備程序時又改稱：大部分是我偷的，印象
    中其中有1 、2 支是朋友送的，但不管是偷的還是朋友送的
    ，我都有拿去中古手機行變賣云云，至本院於同年10月16日
    審理時再以相同問題訊問被告，被告又供稱：不記得了云云
    ，則被告前後供述矛盾不一，已難信實，再細繹前述切結書
    就有關NOKIA 廠牌行動電話之販售時間分別係95年3 月28日
    及同年6 月18日，亦與被告一度供稱NOKIA 廠牌行動電話大
    約係在95年7 、8 月間偷的一節顯不相符，復酌以被告對於
    附表一、二所示之竊盜犯行均坦承不諱，此部分若果真係被
    告所為，衡情亦無單就此部分犯行予以隱諱之必要，是被告
    前揭供述不一而顯有瑕疵之自白，自亦不足資為不利被告事
    實之認定。
  (四)綜上所述，檢察官所提出之證據，尚未能使法院形成被告有
    罪之心證，此部分仍有合理懷疑存在，自不能僅憑被告持有
    前揭行動電話並持以變賣之情即遽予推定被告有此部分之竊
    盜犯行，此外復查無其他積極證據證明被告確有公訴人所指
    此部竊盜犯行，不能證明被告犯罪，惟公訴意旨認依卷附系
    爭切結書所記載販售時間為95年3 月28日、4 月16日、6 月
    18日、6 月19日部分與前揭如附表一所示論罪科刑之竊盜罪
    間有連續犯之裁判上一罪關係，爰就此部分不另為無罪之諭
    知，另就系爭切結書上所記載販售時間為同年7 月2 日、8
    月3 日、8 月25日部分，依法均應為無罪之諭知。
據上論斷，應依刑事訴訟法第299 第1 項前段、第301 條第1 項
，修正後刑法第2 條第1 項前段、第41條第1 項前段、刑法第32
0 條第1 項、第336 條第2 項，修正前刑法第56條、第33條第5
款、第41條第1 項前段、第2 項、第51條第5 款，刑法施行法第
1 條之1 第1 項、第2 項前段，修正前罰金罰鍰提高標準條例第
2 條，中華民國96年罪犯減刑條例第2 條第1 項第3 款、第7 條
、第9 條、第10條第1 項，判決如主文。
本案經檢察官蔡宜均到庭執行職務。
中　　華　　民　　國　　96　　年　　10　　月　　30　　日
　　　　　　　　　刑事第七庭審判長法  官  蕭世昌
                                  法  官  連雅婷
                                  法　官  林惠霞
以上正本證明與原本無異。
如不服本判決，應於收受送達後10日內向本院提出上訴書狀。
                                  書記官  陳恩如
中　　華　　民　　國　　96　　年　　10　　月　　30　　日
附錄：本案論罪科刑法條全文
刑法第320條
  意圖為自己或第三人不法之所有，而竊取他人之動產者，為竊
盜罪，處5 年以下有期徒刑、拘役或5 百元以下罰金。
刑法第336 條
　對於公務上或因公益所持有之物，犯前條第一項之罪者，處1
年以上7年以下有期徒刑，得併科5千元以下罰金。
  對於業務上所持有之物，犯前條第一項之罪者，處6 月以上5
年以下有期徒刑，得併科3千元以下罰金。
教前二項之未遂犯罰之。
 附表一：
┌─┬───────┬────────────┐
│編│犯罪時間及地點│被害人及被告竊盜所得財物│
│號│              │                        │
├─┼───────┼────────────┤
│1 │95年6 月12日前│己○利用被害人乙○○不注│
│  │之6 月間某日，│意之際，徒手竊取乙○○所│
│  │在桃園縣新屋鄉│有置於左開處所之SOMY廠牌│
│  │某公司內      │行動電話1 具（序號357850│
│  │              │00 0000000）得手。      │
├─┼───────┼────────────┤
│2 │95年6 月18日前│己○利用被害人庚○○不注│
│  │之6 月間某日，│意之際，徒手竊取庚○○所│
│  │在桃園縣中壢市│有置於左開處所之GPRLS 廠│
│  │東興國中教室內│牌行動電話1 具（序號3547│
│  │              │00000000000 ）得手。    │
└─┴───────┴────────────┘
  附表二
┌─┬───────┬────────────┐
│編│犯罪時間及地點│被害人及被告竊盜所得財物│
│號│              │                        │
├─┼───────┼────────────┤
│1 │95年8 月9 日或│己○利用被害人丁○○不注│
│  │10日下午2時 許│意之際，徒手竊取丁○○所│
│  │，在桃園縣中壢│有置於左開處所之NOKIA 廠│
│  │市○○路「八方│牌行動電話1 具（序號3546│
│  │雲集」餐飲店內│00000000000 ）得手。    │
├─┼───────┼────────────┤
│2 │95年8 月20日，│己○利用被害人戊○○不注│
│  │在桃園縣中壢市│意之際，徒手竊取戊○○所│
│  │健行路15號「飆│有置於左開處所之SONY廠牌│
│  │橘網咖」店內  │行動電話1 具（序號353432│
│  │              │0000000000）得手。      │
├─┼───────┼────────────┤
│3 │95年8 月27日上│己○利用被害人辛○○不注│
│  │午，在桃園縣中│意之際，徒手竊取辛○○所│
│  │壢市○○路15號│有置於左開處所之ELIYA 廠│
│  │「飆橘網咖」店│牌行動電話1 具（序號3548│
│  │內            │00000000000）得手。     │
├─┼───────┼────────────┤
│4 │95年8 月30日上│己○利用被害人丙○○不注│
│  │午，在桃園縣中│意之際，徒手竊取丙○○所│
│  │壢市網咖店內  │有置於左開處所之三星廠牌│
│  │              │行動電話1 具（序號359141│
│  │              │00000000）得手。        │
└─┴───────┴────────────┘
